【裁判字號】    95,毒抗,545
【裁判日期】    951128
【裁判案由】    毒品危害防制條例
【裁判全文】
臺灣高等法院刑事裁定                 95年度毒抗字第545號
抗  告  人
即  被  告  甲○○
上列被告因違反毒品危害防制條例案件，不服臺灣台北地方法院
，中華民國95年10月31日所為裁定（95年度毒聲字第765號）提
起抗告，本院裁定如下：
    主  文
抗告駁回。
    理  由
一、按「MDMA」為毒品危害防制條例第二條第二項第二款所列之
    第二級毒品。又，犯毒品危害防制條例第10條之罪者，檢察
    官應聲請法院裁定，令被告入勒戒處所觀察、勒戒，其期間
    不得逾二月，同條例第20條第1項定有明文。
二、經查，被告甲○○於警詢及檢察官偵查中均坦承於民國（下
    同）95年9月6日凌晨零時許，在臺北市大安區○○○路與敦
    化南路口某舞廳內，施用第二級毒品MDMA云云（見偵查卷第
    10頁、第29頁）；且被告於95年9月8日警詢中經採尿送臺灣
    檢驗科技股份有限公司以酵素免疫分析法檢驗及氣相層析質
    譜儀分析法複驗結果，呈MDMA陽性反應，此有該公司95年9
    月15日出具之濫用藥物尿液檢驗報告乙紙附卷可參。足見被
    告於警詢及檢察官偵查中之自白，核與事實相符；是被告有
    於95年9月6日凌晨零時許，在臺北市大安區○○○路與敦化
    南路口某舞廳內，施用第二級毒品MDMA之犯行，應堪予認定
    。原法院依據檢察官之聲請，依毒品危害防制條例第20條第
    1項及觀察勒戒處分執行條例第3條第1項，裁定令被告入勒
    戒處所施以觀察、勒戒。經核於法並無不合。
三、被告之抗告意旨雖以：伊於95年經常感冒，施用藥水，也會
    有毒癮（按此處應係「驗尿也有會有毒品陽性反應」之誤）
    ，請重新審理云云；並提出祐民聯合診所於95年9月15日開
    具之一般診斷證明書一紙為證。惟查：
  (一)被告甲○○於95年9月8日警詢中已明確供陳：最近沒有延醫
    治療或服食成藥等語（見偵查卷第10頁）。
  (二)祐民聯合診所嗣後於95年9月15日因被告該日前往門診而開
    具記載被告「呼吸道感染」之診斷證明書，並不足證明被告
    於95年9月8日警詢中採尿前，有因感冒而服用藥物。
  (三)被告迄今仍未能陳明其所謂之感冒，究係服用何種藥物，以
    供本院調查。
  (四)是被告抗告所辯：伊於95年經常感冒，施用藥水，也會有毒
    品陽性反應乙節，顯係臨訟編撰，委無足採。抗告意旨執前
    詞指摘原法院裁定不當，為無理由，抗告應予駁回。
據上論斷，應依刑事訴訟法第412條，裁定如主文。
中    華    民    國    95    年    11    月    28    日
                  刑事第十庭    審判長法  官  劉景星
                                      法  官  陳志洋
                                      法  官  陳博志
以上正本證明與原本無異。
不得再抗告。
                                      書記官  陳嘉文
中    華    民    國    95    年    11    月    30    日


司法院資訊處製作；財團法人民間司法改革基金會備份。
